【裁判字號】    99,上易,962
【裁判日期】    991104
【裁判案由】    恐嚇
【裁判全文】
臺灣高等法院高雄分院刑事判決         99年度上易字第962號
上  訴  人
即  被  告  甲○○
選任辯護人  張永昌律師
            陳煜昇律師
上列上訴人因恐嚇案件，不服臺灣高雄地方法院99年度易字第89
5 號中華民國99年8 月30日第一審判決（起訴案號：臺灣高雄地
方法院檢察署99年度偵字第2256號），提起上訴，本院判決如下
：
    主  文
上訴駁回。
甲○○緩刑貳年。
    事  實
一、甲○○與乙○○○為鄰居關係，甲○○於民國（下同）98年
    11月29日晚上8 時30分許，因認同日下午5 、6 時擋在其住
    處門口之自小客車為乙○○○經營之理髮廳客人所停放，心
    生不滿，乃前往乙○○○位於高雄縣鳳山市○○路231 號住
    處找乙○○○理論。雙方一言不合，甲○○竟基於傷害故意
    ，毆打乙○○○，致乙○○○受有右胸前擦挫傷之傷害（甲
    ○○此部分所涉傷害罪部分業據告訴人撤回告訴，經原審為
    公訴不受理之判決）。甲○○於衝突過程另行起意，基於恐
    嚇之犯意，向乙○○○恫稱：「我是大陸來的，我不怕你，
    我還要再捅你一刀，你給我小心」等語，以此加害生命、身
    體之事，恐嚇乙○○○，致乙○○○心生畏懼。
二、案經乙○○○訴請臺灣高雄地方法院檢察署檢察官偵查起訴
    。
    理  由
一、訊據上訴人即被告甲○○坦承上開恐嚇事實，並經證人即告
    訴人乙○○○於偵訊、原審審理時結證稱：我的2 位朋友在
    我家泡茶，晚上8 點多被告衝進我家，他亂打一通，抓我頭
    髮，把我推倒在地，沒想到被告又說他「我不怕你，我還要
    再捅你一刀」，我才裝監視器等語（見偵卷第9 頁、原審卷
    第21頁）；及證人李麗秀於檢察官偵查中、原審審理時具結
    證稱：我與我大姐李麗霞去卡拉OK店時有遇到告訴人的妹妹
    及她的朋友，但我不認識她們，告訴人的朋友及妹妹好像有
    2 、3 個人，她們出出入入，告訴人孫子柏仁到卡拉OK店告
    訴我們說「隔壁的那個又來我家吵」，等吃完飯，我與我大
    姐李麗霞去告訴人家泡茶，告訴人與我大姐喝茶時，我與我
    大姐及告訴人坐在他家聊天，我問告訴人為何被告要到他家
    吵，告訴人說不要理他，當時告訴人的先生在外面不知道做
    什麼，被告突然衝進來打告訴人，被告把告訴人壓在地上，
    我去叫告訴人先生進來，被告一直對告訴人嗆聲說「我是大
    陸來的，我不怕你，我還要再捅你一刀，你給我小心」，當
    時我一直在告訴人身邊，我大姐就跑去卡拉OK店告訴告訴人
    的妹妹說你姐姐被別人打了，我看到被告掐告訴人的胸口，
    將告訴人的頭髮拉下來並壓在地上，告訴人先生將他們2 人
    推開，我也有扶告訴人起來，後來告訴人先生出去後，被告
    才說那句話，但當時情形混亂，我也不敢肯定事情發生的先
    後次序。我確定我有聽到被告說「我是大陸來的，我不怕你
    ，我還要再捅你一刀，你給我小心」這句話等語（見偵卷第
    11頁、原審卷第70、71、75、77頁）相符。足見被告之自白
    與事實相符，本件事證明確，應依法論罪科刑。
二、核被告所為，係犯刑法第305 條之恐嚇危害安全罪。
三、原審以被告所犯恐嚇危害安全罪證明確，適用刑法第305 條
    、第41條第1 項前段，刑法施行法第1 條之1 之規定，審酌
    被告前無不法素行，其與告訴人雖有門前停車之糾紛，本應
    以理性、和平之手段與告訴人溝通，竟不思此途，竟以上開
    方式恐嚇告訴人，使告訴人心生畏懼，及被告犯罪後之態度
    等一切情狀，量處拘役40日，並諭知如易科罰金以新臺幣1
    千元折算1 日，原審認事用法核無違誤，量刑亦稱妥適，被
    告上訴意旨以原審量刑過重而指摘原判決不當，為無理由，
    應予駁回。
四、查被告未曾受有期徒刑以上刑之宣告，此有被告前科紀錄表
    可查，其因一時衝動而犯本案，經此偵審教訓當知警惕而無
    再犯之虞，而其曾於98年11月30日，因急性精神病、焦慮狀
    態、歇斯底里及強迫症等症狀就診，有高雄長庚醫院診斷證
    明書附卷可參（見偵卷第19頁），且其已與告訴人達成和解
    ，當面向告訴人致歉，而告訴人亦表示願意原諒被告，有和
    解筆錄及告訴人99年7 月14日信函在卷足憑（見原審審易卷
    第40頁、原審卷第84頁），又其於本院審理時已坦承犯行，
    本院斟酌上開各情，認對被告所宣告之刑，以暫不執行為適
    當，爰依法宣告緩刑2 年，以勵自新。
五、被告被訴傷害罪部分，業據告訴人撤回告訴，並經原審為公
    訴不受理之判決在案，併此敘明。
六、證人毛勝利於原審涉嫌偽證部分，應由檢察官另行偵查。
據上論斷，應依刑事訴訟法第368 條，刑法第74條第1 項第1 款
，判決如主文。
本案經檢察官李門騫到庭執行職務。
中    華    民    國    99    年    11    月     4    日
                刑事第六庭  審判長法  官  王憲義
                                  法  官  簡志瑩
                                  法  官  邱永貴
以上正本證明與原本無異。
不得上訴。
中    華    民    國    99    年    11    月     4    日
                                  書記官  鄭翠芬
附錄本案論罪科刑法條：
中華民國刑法第305 條（恐嚇危害安全罪）
以加害生命、身體、自由、名譽、財產之事，恐嚇他人致生危害
於安全者，處2 年以下有期徒刑、拘役或3 百元以下罰金。

司法院資訊處製作；財團法人民間司法改革基金會備份。
